臺灣彰化地方法院交通事件裁定　　　　 96年度交聲字第542號
原處分機關　交通部公路總局臺中區監理所彰化監理站
異　議　人
即受處分人　甲○○
上列受處分人因違反道路交通管理處罰條例案件，對於交通部公
路總局臺中區監理所彰化監理站民國95年5 月3 日所為之處分（
彰監四字第裁64─Z00000000 號裁決書），聲明異議，本院裁定
如下：
    主  文
異議駁回。
    理  由
一、聲明異議意旨以：原處分機關以異議人即受處分人甲○○於
    民國94年3 月25日下午3 時，駕駛車牌號碼EF—7731號自用
    小客車，行經國道三號高速公路快官入口匝道處，因駕駛該
    車輛跨越槽化線行駛進入外側車道、未帶駕照，經內政部警
    政署國道公路警察局以異議人違反道路交通管理處罰條例，
    攔截開立舉發違反道路交通管理事件通知單（下稱舉發通知
    單）舉發，由原處分機關於95年5 月3 日以彰監四字第裁64
    ─Z00000000 號裁決書裁罰新臺幣（下同）6,600 元。然異
    議人從未看過上揭違規車輛，亦不認識車主，違規通知單上
    之簽名亦非其筆跡，其身為職業駕駛人，常有接獲違規單，
    不可能留下本件違規單置之不理之理由，為此聲明異議云云
    。
二、按受處分人不服道路交通管理處罰條例第8 條所定主管機關
    所為之處罰者，得於接到裁決書之翌日起20日內，向管轄地
    方法院聲明異議，道路交通管理處罰條例第87條第1 項定有
    明文。又聲明異議應以司法狀紙，敘述異議之理由，提出於
    原處分機關為之，交通法庭認聲明異議不合法律上之程式或
    其異議權已經喪失者，應以裁定駁回之，道路交通案件處理
    辦法第13條、第18條前段亦分別定有明文。又按處理違反道
    路交通管理事件，有關文書之送達程序，依行政程序法之規
    定；送達，不能依前2 條規定為之者，得將文書寄存送達地
    之地方自治或警察機關，並作送達通知書2 份，1 份黏貼於
    應受送達人住居所、事務所、營業所或其就業處所門首，另
    1 份交由鄰居轉交或置於該送達處所信箱或其他適當位置，
    以為送達。前項情形，由郵政機關為送達者，得將文書寄存
    於送達地之郵政機關，違反道路交通管理事件統一裁罰基準
    及處理細則第5 條、行政程序法第74條第1 項、第2 項著有
    明文。
三、經查：
  (一)異議人於上揭時地，因駕駛上開自用小客車，因駕駛該車輛
    跨越槽化線行駛進入外側車道、未帶駕照等情，經警方以上
    揭車輛違反道路交通管理處罰條例第25條、第33條第1 項第
    13款規定，攔截並開立內政部警政署國道公路警察局公警局
    交字第Z00000000 號舉發通知單舉發之事實，此有內政部警
    政署國道公路警察局公警局交字第Z00000000 號舉發通知單
    1 紙附卷可稽。是上揭事實，應堪認定。
  (二)異議人之住所係位於彰化縣彰化市○○○路511 巷169 號之
    事實，此有個人戶籍資料1 紙附卷可參。另原處分機關以異
    議人違反道路交通管理處罰條例第25條、第33條第1 項第13
    款規定，於95年5 月3 日以彰監四字第裁64─Z00000000 號
    裁決書裁罰6,600 元後，乃製作裁決書，委託郵政機關按上
    址送達，嗣因郵政機關未獲會晤本人，亦無受領文書之同居
    人、受雇人或應受送達處所接收郵件人員，無法依行政程序
    法第72條、第73條之規定送達，郵務人員則於95年5 月8 日
    ，依行政程序法第74條第1 、2 項規定，製作送達通知書1
    份黏貼於受應受送達人住所門首，1 份置於該受送達處所信
    箱，並於95年5 月8 日將上開文書寄存於彰化大竹郵局等情
    ，此有交通部公路總局臺中區監理所彰化監理站96年7 月3
    日中監彰字第0960015362號函檢附之上揭裁決書、送達證書
    影本各1 紙附卷可參。從而，本件舉發後，原處分機關確依
    行政程序法相關規定，將裁決書送達異議人住所地，該送達
    程序自屬合法無疑。而郵政機關依行政程序法第74條第1 、
    2 項規定為寄存送達者，無論應受送達人實際上於何時受領
    文書，均以寄存之日視為收受送達之日期，發生送達效力，
    是本件裁決書應於95年5 月8 日完成寄存送達在彰化大竹郵
    局時，即發生送達之效力。
  (三)本件裁決書業於95年5 月8 日寄存送達在彰化大竹郵局即發
    生送達效力，已如前述，異議人如對原處分機關前開裁決不
    服欲提起異議，依照上述說明，其20日之異議期間應自95年
    5 月9 日（即寄存送達裁決書之翌日）起至95年5 月28日止
    ；另異議人之住所係位於彰化縣彰化市，非居住於處罰機關
    即交通部公路總局臺中區監理所彰化監理站所在之彰化縣花
    壇鄉，但居住於本院之管轄區域內，依法院訴訟當事人在途
    期間標準第4 條之規定，應依同標準第2 條第1 款之地方法
    院在途期間欄所載之日數即2 日，扣除在途期間。是異議人
    至遲應於95年5 月30日向原處分機關提出聲明異議狀，方屬
    合法，然異議人竟遲至96年6 月29日始向原處分機關提出聲
    明異議狀，此有蓋有原處分機關收文戳章之異議人聲明異議
    狀1 份在卷可稽，顯已逾20日之異議期間。從而，依照前開
    法條規定及說明，本件異議人逾期始聲明異議，其異議權業
    已喪失，且屬不得補正，依法自應予以駁回。
據上論斷，應依道路交通案件處理辦法第18條，裁定如主文。
中　　華　　民　　國　　96　　年　　10　　月　　19　　日
                  交通法庭        法  官  唐中興
以上正本證明與原本無異。
如不服本裁定，應於裁定送達後5日內向本院提出抗告狀 (須附
繕本 )。
中　　華　　民　　國　　96　　年　　10　　月　　19　　日
                                  書記官  施惠卿
